【裁判字號】    92,易,2825
【裁判日期】    921231
【裁判案由】    毒品危害防制條例
【裁判全文】
臺灣板橋地方法院刑事判決                        九十二年度易字第二八二五號
    公  訴  人  臺灣板橋地方法院檢察署檢察官
    被      告  甲○○
右列被告因毒品危害防制條例案件，經檢察官提起公訴（九十二年度毒偵字第二七四
六號），被告於準備程序進行中就被訴事實為有罪之陳述，經告知簡式審判程序之旨
，並聽取當事人之意見後，本院裁定由受命法官獨任進行簡式審判程序，並判決如左
：
    主  文
甲○○連續施用第二級毒品，累犯，處有期徒刑捌月。扣案之第二級毒品安非他命捌
包（合計淨重肆點壹公克）、第二級毒品安非他命殘渣袋參個內殘留之安非他命殘渣
（量微無法秤重）均沒收銷燬之；吸食器壹組、玻璃球吸食器貳個、塑膠管貳支、分
裝杓管壹支、電子磅秤壹台、第二級毒品安非他命殘渣袋參個均沒收。又持有第二級
毒品，累犯，處有期徒刑參月。扣案之第二級毒品大麻壹包（淨重零點肆貳公克）沒
收銷燬之。應執行有期徒刑拾月。扣案之第二級毒品安非他命捌包（合計淨重肆點壹
公克）、第二級毒品安非他命殘渣袋參個內殘留之安非他命殘渣（量微無法秤重）、
第二級毒品大麻壹包（淨重零點肆貳公克）均沒收銷燬之；吸食器壹組、玻璃球吸食
器貳個、塑膠管貳支、分裝杓管壹支、電子磅秤壹台、第二級毒品安非他命殘渣袋參
個均沒收。
    事  實
一、甲○○曾因施用毒品，經本院裁定送勒戒處所觀察、勒戒，經觀察、勒戒後認無
    繼續施用毒品傾向，經本院以八十七年度簡字第二四七號為免刑判決。復因施用
    毒品，經本院以八十八年度毒聲字第三五００號裁定送勒戒處所觀察、勒戒，經
    觀察、勒戒後，亦認無繼續施用毒品傾向，經臺灣板橋地方法院檢察署檢察官以
    八十八年度偵字第一四一七九號為不起訴處分確定。再因施用第二級毒品安非他
    命（以下簡稱安非他命），經本院以八十九年度毒聲字第五三九八號裁定令入戒
    治處所施以強制戒治一年，於民國九十年八月十五日屆滿，並經臺灣板橋地方法
    院檢察署檢察官向本院聲請簡易判決處刑，經本院以八十九年度板簡字第一九九
    二號判決判處有期徒刑六月，如易科罰金，以三百元折算一日，於九十年十一月
    二十二日准予易科罰金執行完畢。詎其仍未戒除毒癮，竟又基於施用安非他命之
    概括犯意，於九十年十一月二十七日起，至九十二年八月十八日止，先後多次在
    臺北縣永和市○○街一五一巷二號二樓住處，以將安非他命放置於吸食器內，並
    在其下以火燒烤，使安非他命化成煙霧，再以口鼻吸其煙氣之方法施用安非他命
    。並另行基於持有第二級毒品大麻（以下簡稱大麻）之犯意，明知年籍姓名不詳
    綽號「小朱」之成年男子於九十二年八月二十日晚間十時許所贈送之大麻一包（
    淨重零點四二公克）係第二級毒品，仍予以收受並持有之。嗣於九十二年八月二
    十一日上午七時四十五分許，為警在上址查獲，並扣得安非他命八包（淨重四點
    一公克）、大麻一包（淨重零點四二公克），及其所有供其施用安非他命所用之
    吸食器一組、玻璃球吸食器二個、塑膠管二支、分裝杓管一支、電子磅秤一台、
    安非他命殘渣袋三個。
二、案經台北市政府警察局松山分局移送臺灣板橋地方法院檢察署檢察官偵查起訴。
    理  由
一、右揭事實，業據被告甲○○於本院審理中自白不諱，其於九十二年八月二十一日
    為警查獲後所採集之尿液，經送往台北市立療養院檢驗結果，有安非他命類陽性
    反應，有該療養院九十二年八月二十七日煙毒尿液檢驗報告乙紙在卷可稽，經本
    院再將剩餘尿液送往法務部調查局檢驗結果，亦有甲基安非他命陽性反應，有該
    局九十二年十二月一日調科壹字第九二六二六一五六七０號檢驗通知書乙紙附卷
    可稽。且有為警所查獲時所扣得之安非他命八包（合計淨重四點一公克）、大麻
    一包（淨重零點四二公克）扣案可證，而前開安非他命八包（合計淨重四點一公
    克，毛重七點八公克）確呈安非他命反應，有台北市政府警察局松山分局查獲涉
    嫌毒品危害防制條例毒品初步鑑驗報告單乙紙附卷可稽；煙草一包，經送往法務
    部調查局鑑定結果，亦確含大麻成分，淨重零點四二公克，有該局九十二年九月
    十日調科壹字第０六０００七四七七號鑑定通知書乙紙在卷可憑。此外並有其所
    以供其施用安非他命所用之吸食器一組、玻璃球吸食器二個、塑膠管二支、分裝
    杓管一支、電子磅秤一台、安非他命殘渣袋三個扣案可證。足徵被告自白與事實
    相符，被告應確有連續施用第二級毒品犯行。又被告因施用毒品，經本院裁定送
    勒戒處所觀察、勒戒，經觀察、勒戒後認無繼續施用毒品傾向，經本院以八十七
    年度簡字第二四七號為免刑判決。復因施用毒品，經本院以八十八年度毒聲字第
    三五００號裁定送勒戒處所觀察、勒戒，經觀察、勒戒後，亦認無繼續施用毒品
    傾向，經臺灣板橋地方法院檢察署檢察官以八十八年度偵字第一四一七九號為不
    起訴處分確定。再因施用安非他命，經本院以八十九年度毒聲字第五三九八號裁
    定令入戒治處所施以強制戒治一年，於九十年八月十五日屆滿，並經臺灣板橋地
    方法院檢察署檢察官向本院聲請簡易判決處刑，經本院以八十九年度板簡字第一
    九九二號判決判處有期徒刑六月，如易科罰金，以三百元折算一日，於九十年十
    一月二十二日准予易科罰金執行完畢，有臺灣高等法院被告全國前案紀錄表、前
    開不起訴處分書各乙紙等件在卷可參，足徵被告經二次觀察、勒戒，並分別經本
    院為免刑判決及檢察官為不起訴處分後，復四犯違反毒品危害防制條例第十條之
    罪。本件事證明確，被告犯行均洵堪認定。
二、查安非他命及大麻均為毒品危害防制條例第二條第二項第二款明定之第二級毒品
    ，不得持有、施用及販賣。核被告施用安非他命之所為係犯毒品危害防制條例第
    十條第二項之施用第二級毒品罪。持有大麻之行為，係犯同條例第十一條第二項
    之持有第二級毒品罪。其施用安非他命前後持有安非他命之低度行為應為施用之
    高度行為所吸收，不另論罪。其先後多次施用安非他命行為，均時間緊接，方法
    相同，觸犯構成要件相同之罪名，顯係基於概括犯意反覆為之，應依連續犯之規
    定論以一罪，並加重其刑。被告所犯上開二罪，犯意各別，行為不同，應分論併
    罰。又被告曾因施用安非他命案件，經本院以八十九年度板簡字第一九九二號判
    決判處有期徒刑六月，如易科罰金，以三百元折算一日，於九十年十一月二十二
    日准予易科罰金執行完畢，有臺灣高等法院被告全國前案紀錄表乙紙附卷足憑，
    其受有期徒刑之執行完畢，五年以內再犯有期徒刑以上之本罪，為累犯，應依法
    遞加重其刑。公訴人雖僅就被告自九十年十一月二十七日起至九十二年八月十六
    日止，在臺北縣永和市○○街一五一巷二弄二號二樓住處。施用安非他命犯行提
    起公訴，然檢察官就犯罪事實一部起訴者，其效力及於全部，本件被告其餘施用
    安非他命之犯罪事實，與前揭論罪科刑部分，有連續犯裁判上一罪關係，已如前
    述，本院自得併予審究。爰審酌施用安非他命對身心產生的危害、被告施用期間
    長短、次數，經觀察、勒戒及強制戒治卻仍無法戒除施用毒品之惡習，業已四犯
    ，顯見戒除毒癮之意志薄弱，兼衡其犯罪之動機、目的、手段、品行、及坦承犯
    行之犯罪後態度等一切情狀，量處如主文所示之刑，並定應執行之刑。
三、扣案之安非他命八包（淨重四點一公克）、大麻一包（淨重零點四二公克）、安
    非他命殘渣袋內殘留之安非他命殘渣（量微無法秤重）為查獲之毒品，依毒品危
    害防制條例第十八條第一項前段規定，不問屬於犯人與否，均沒收銷燬之。而扣
    案之吸食器一組、玻璃球吸食器二個、塑膠管二支、分裝杓管一支、電子磅秤一
    台、安非他命殘渣袋三個，為被告所有供其施用安非他命所用之物之事實，業據
    被告供明在卷，爰依刑法第三十八條第一項第二款宣告沒收。
據上論斷，應依刑事訴訟法第二百七十三條之一第一項、第二百九十九條第一項前段
，毒品危害防制條例第十條第二項、第十一條第二項、第十八條第一項前段，刑法第
十一條前段、第五十六條、第四十七條、第五十一條第五款、第三十八條第一項第二
款，判決如主文。
本案經檢察官黃正綱到庭執行職務。
中      華      民      國    九十二     年     十二     月    三十一   日
                                       臺灣板橋地方法院刑事第五庭
                                           法  官   張   宏   節
右正本證明與原本無異。
如不服本判決，應於判決送達後十日內向本院提出上訴狀。
                                           書記官   李   淑  秋
中      華      民      國    九十二     年     十二     月    三十一   日
附錄本案論罪科刑法條全文
毒品危害防制條例第十條：
施用第一級毒品者，處六月以上五年以下有期徒刑。
施用第二級毒品者，處三年以下有期徒刑。


司法院資訊處製作；財團法人民間司法改革基金會備份。
